Minutes et répertoires du notaire Claude LEVOYER, 15 avril 1587 - 30 mars 1637 (étude XII)
Archives nationales
- Minutes de Claude LEVOYER, 15 avril 1587 - 30 mars 1637; MC/ET/XII/24 - MC/ET/XII/66
  - Minutes. 1609, MC/ET/XII/39; registre
    - Quittance par Marin Barjonville, débardeur de bois sur le port de Grève, sa femme, Françoise Faucière et leur frère François Barjonville, à David Pontheron, de 1 178 l. 11 s. 3 d., pour leur part de la maison de l'image Saint-Hubert, rue des Juifs, qui était de 1/7e et 1/7e et demi., 6 juillet
      Documents du Minutier central concernant les peintres, sculpteurs et graveurs au XVIIe siècle (1600-1650), par Marie-Antoinette Fleury et Martine Constans, tome II [études XI à XX, 2445 actes], Paris, Archives nationales, 2010, notice n°1737 (instrument de recherche imprimé dématérialisé, certaines notices sont plus détaillées dans la version intégrale accessible en ligne par la rubrique 'Autres instruments de recherche', voir contexte dans le Plan d’orientation général - Notaires de Paris, guides thématiques du Minutier).
    - MORÉ (Guillaume) compagnon savetier r. des Jeux de Pomme paroisse Saint-Eust. § Mariage de Guillaume MORÉ fils de François M. avec Blanche de Saint-ANDRE ( ? ) fille de Claude de Saint-A. maître savetier, 9 juillet 1609; MC/ET/XII/39; fol. IIII/C/XXXVII
      contrat de mariage; Moré, Guillaume
    - COUSTART (Georges) marchand bourgeois de Paris rue de la Calandre paroisse Saint-Germain le Vieil § Testament de Georges COUSTART Inhumé en l'église Saint-Germain, en la chapelle Saint-Sebastien où sa femme est inhumée, 11 juillet 1609; MC/ET/XII/39; fol. IIII/C/XXXIX
      testament; Coustart, Georges
    - PIAT (Charles) tailleur de pierre au fg Saint-Marcel § Rentes constituées par .. même date, f° IIII/C/XLIIII, vente à .. d'une maison aud. lieu, 13 juillet 1609; MC/ET/XII/39; fol. IIII/C/XLII
      constitution de rente; acte de vente; Piat, Charles
    - Bail pour 4 ans par les frères David et Nicolas Pontheron, maîtres peintres, en leur nom et celui de sa mère, Marie Jacquier, veuve de Pierre Pontheron, maître peintre, et par Jean Roger, au nom de sa fille Marie Roger, à Michel Lyon, portefaix, du corps d'hôtel où il demeure, dépendant de la maison de l'image Saint- Hubert, au loyer annuel de 90 l., 15 juillet 1609; MC/ET/XII/39
      Documents du Minutier central concernant les peintres, sculpteurs et graveurs au XVIIe siècle (1600-1650), par Marie-Antoinette Fleury et Martine Constans, tome II [études XI à XX, 2445 actes], Paris, Archives nationales, 2010, notice n°1738 (instrument de recherche imprimé dématérialisé, certaines notices sont plus détaillées dans la version intégrale accessible en ligne par la rubrique 'Autres instruments de recherche', voir contexte dans le Plan d’orientation général - Notaires de Paris, guides thématiques du Minutier).
    - Accord de Jean Roger, sergent à verge et priseur vendeur de biens, demeurant rue de la Verrerie, au nom et comme tuteur de sa fille Marie Roger, et de feue Madeleine Jacquier, avec David et Nicolas Pontheron, maîtres peintres à Paris, demeurant respectivement rue des Arcis et rue de la Verrerie, pour leur maison à l'image Saint-Hubert, rue des Juifs, vendue par licitation au Châtelet le 27 juin 1632. Les Pontheron ont acquis le corps de logis de devant pour 3 300 l. La mineure Roger est propriétaire de la maison pour 1/5e en 2/7, dont les Pontheron jouiront jusqu'à sa majorité en payant à Roger 198 l. 9 s. 2 d. En marge: .- 1621, 19 juin.- Quittance par Roger à Nicolas Pontheron, en son nom et comme tuteur des enfants mineurs de David Pontheron, de 198 l. 9 s. 2 d., 15 juillet 1609; MC/ET/XII/39
      Documents du Minutier central concernant les peintres, sculpteurs et graveurs au XVIIe siècle (1600-1650), par Marie-Antoinette Fleury et Martine Constans, tome II [études XI à XX, 2445 actes], Paris, Archives nationales, 2010, notice n°1739 (instrument de recherche imprimé dématérialisé, certaines notices sont plus détaillées dans la version intégrale accessible en ligne par la rubrique 'Autres instruments de recherche', voir contexte dans le Plan d’orientation général - Notaires de Paris, guides thématiques du Minutier).
    - LE PREVOST (Charles) écuyer sr de Saint-Cyr Intendant de la Reine Marguerite quai des Célestins § Transaction entre Charles LE PREVOST et Nicolas THIBEUF Cons. examin. au Châtelet de Paris rue de la Gde Truanderie paroisse Saint-Eust. portant aveu et dénombrement de terres acquises de Jehan AURILLOT conseiller secrétairedu Prince de Condé aux environs de Corbeil en date du 22-12-1605, 17 juillet 1609; MC/ET/XII/39; fol. IIII/C/L
      accord; Le Prévost, Charles
    - MOEURS § Décharge d'intérêts civils obtenu par Pierre MARTIN menuisier près Clermont en Picardie stipullant pour Perrette M. sa fille mineure, à l'encontre d'Antoine LONNET maître chapelier rue de la Calende - Pour raison des liaisons qu'ils ont en ensemble - moy. 270 £., 27 juillet 1609; MC/ET/XII/39; fol. IIII/C/LXIII
      Martin, Pierre; Martin, Perrette; Lonnet, Antoine
    - COURCELLES (Marie de) épouse de Louis HUZART bourgeois de Paris rue de la mortellerie paroisse Gervais § Testament de Marie de COURCELLES Inhumée à Saint-Gervais, devant son banc, 11 août 1609; MC/ET/XII/39; fol. III/C/LXXVI
      testament; Courcelles, Marie de
    - CHARPENTIER (engagement de) § Entretien en Service de Martin de LA MOTTE compagnon charpentier rue de Marivault paroisse Saint-Jean de la Boucherie avec un homme du métier, chez Daniel DU TEMPS, trésorier du Régiment des gardes moyennant clauses spécifiées à l'acte, 14 août 1609; MC/ET/XII/39; fol. V/C/IIII
      La Motte,Martin de; Du Temps, Daniel; charpentier
    - ST ANTOINE (rue) maison proche le cour de Saint-Paul enseigne du chef Saint-Jh. § Bail 6 ans maison rue Saint-ANTOINE, 18 août 1609; MC/ET/XII/39; fol. V/C/VI
      bail; St Antoine, rue
    - AUBRAC (prieuré N D. d') ordre de Saint-Augustin diocèse de Rodez § Promesse d'exp. en Cour de Rome des bulles de prieuré N D. d'AUBRAC, 25 août 1609; MC/ET/XII/39; fol. V/C/XVIII
      promesse; Saint-Chély-d'Aubrac (Aveyron)
    - AUXERRE (Abbaye Saint-Germain d') cte ordre de Saint-Benoît § Promesse d'expédition en Cour de Rome des bulles de Abbaye Saint-Germain d'AUXERRE, 25 août 1609; MC/ET/XII/39; fol. V/C/XVIII
      promesse; Auxerre (Yonne)
    - MACONNERIE (marché) § Marché par lequel Oudart PESCHEUX maçon tailleur de pierre r. Saint-Nicolas du Chardonneret paroisse Saint-Etienne du Mont promet de faire les travaux de. .. pour un puits ds un jardin au Pont au biche, 27 août 1609; MC/ET/XII/39; fol. V/C/XX
      marché; Pescheux, Oudart; maçon
    - Contrat de mariage entre Louis Tarteron, rémouleur et maître fifre, demeurant rue des Lombards, [paroisse Saint-J. de la Boucherie] à l'enseigne des Connils Verts, et Marie Cuille[Cailley], fille de Pasquier Cuille[Cailley], maçon tailleur de pierre, et de Thomasse de Plye, sa femme, demeurant rue des Juifs. La dot est de 60 livres., 11 septembre 1609; MC/ET/XII/39
      Documents du Minutier central concernant l'histoire de la musique (1600-1650), par Madeleine Jurgens, tome II [études XI à XX, 1900 actes], Paris, Archives nationales, 1974, p. 656 (instrument de recherche imprimé dématérialisé, certaines notices sont plus détaillées dans la version intégrale accessible en ligne par la rubrique 'Autres instruments de recherche', voir contexte dans le Plan d’orientation général - Notaires de Paris, guides thématiques du Minutier).
      contrat de mariage; Tarteron, Louis; Cuille, Marie; Cailley, Marie; Cuille, Pasquier; Cailley, Pasquier; Plye, Thomasse de
    - GAUMONT (Jehan de) marchand mercier § Mariage de Jehan de GAUMONT fils de Fiacre de G. marchand mercier passementier avec Perrette RABIGEOIS fille de Fiacre R. maître barbier chirurgien b de P., 20 septembre 1609; MC/ET/XII/39; fol. V/C/LXII
      contrat de mariage; Gaumont, Jehan de
    - PAVEUR (Apprentissage) § Mise en apprentissage 4 ans par Jhe SYMON veuve Michel TRAMBLAY compagnon charpentier r. des jardin paroisse Saint-Paul de Bernard T. son fils, chez Pierre VOISIN maître paveur, 22 septembre 1609; MC/ET/XII/39; fol. V/C/LXXV
      contrat d'apprentissage; paveur-dalleur
    - ST HONORE (rue) devant les XV/XX/ § T. Nouvel maison rue Saint-HONORE, octobre 1609; MC/ET/XII/39; fol. VI/C/XXV
      St Honore, rue
    - LA GRANCHE (Nicolas de) maçon r. de la Mortellerie paroisse Saint-Paul § Quittance par..., 9 octobre 1609; MC/ET/XII/39; fol. V/C/IIII/XX/X/V°
      quittance; La Granche, Nicolas de
    - COUZART (Laurent)compagnon maçon r. Frepoult paroisse Saint-Nicolas ds Ch. majeur § Mariage de. .. fils de Martin C. demeurant en lad. rue avec Marie MUSNIER fille de Léonnard M. maître tailleur d'habits à Belloy en Fr. et de Michelle NOBLET, sa femme - Parmi les témoins, Perceval NOBLET maître maçon, oncle maternel et autres de la famille, 11 octobre 1609; MC/ET/XII/39; fol. V/C/IIII/XX/XV
      contrat de mariage; Couzart, Laurent
    - NOBLET (Perceval) maître maçon r. des Roziers paroisse Saint-Gervais § Bail 3 ans par. .. à Robert ROUTTIERcompagnon maçon d'une maison en lad. rue ou il demeure moy. 200 l par an, 11 octobre 1609; MC/ET/XII/39; fol. V/C/IIII/XX/XIIII
      bail; Noblet, Perceval
    - MUSNIER (Marie) § Mariage de Marie MUSNIER fille de Leonard M. tailleur d'habits à Belloy en Fr. et de Michelle NOBLET avec Laurent COUZART,compagnon maçon rue Frepault paroisse Saint-Nicolas des Ch., 11 octobre 1609; MC/ET/XII/39; fol. V/C/IIII/XX/XV
      contrat de mariage; Musnier, Marie
    - BERGEON (Nicolas) conseiller notaire secrétaire du Roi maison Couronne de France § Marché de maçonnerie pour sa maison à Montreuil sous le Bois de Vincennes, 13 octobre 1609; MC/ET/XII/39; fol. VI/C/VIII
      marché; Bergeon, Nicolas
    - MACONNERIE (marché) § Hierôsme BROUSSE maçon à Montreuil, Vincennes promet à Nicolas BERGEON Cons. notaire Secrétaire du R. m/on/ Cons. de Fr., de faire divers travaux de. .. en sa maison de MONTREUIL, 19 octobre 1609; MC/ET/XII/39; fol. VI/C/VIII
      marché; Brousse, Jérôme; Bergeon, Nicolas; maçon
    - SERRURIER (Apprentissage) § Mise en apprentissage durant 8 ans par Jn. BERTHELOMY marechal demeurant en Bourgogne, ou Nicolas B. son fils, 15 ans chez Jn. TARET maître Serrurier r. de la Vieille Tisseranderie paroisse Saint-Jn. en Grève. Pas de frais d'apprentissage, 23 octobre 1609; MC/ET/XII/39; fol. VI/C/XV
    - DELAULBE (Loys) + sr au Lantoyre Trésorier de Fr. et Finances en la gen/te/ de Lyon § Transaction entre les héritiers de Loys DELAULBE, 28 octobre 1609; MC/ET/XII/39; fol. VI/C/VIII
      accord; Delaulbe, Loys
    - SARDINY (Alexandre de) Vicomte de Buzancy seigneur de Chaulmont/Loire § Proc. par Alexandre de SARDINY don. universelle de Isabeau de LA TOUR lors ep. de Scipion de SARDINY seigneur de Chaulmont, son père, pour porter fait hommage au Roi de sa vicomté du BUZANCY, 17 novembre 1609; MC/ET/XII/39; fol. VI/C/LIIII
      procuration; Sardiny, Alexandre de
    - BRAGELONGNE (de) Chevalier § Déclaration par de BRAGELONGNE concernant lettre de change donnée à Rome le 26 sept. dernier, 19 novembre 1609; MC/ET/XII/39; fol. VI/C/LVI
    - HUBERT (Claude) Commis de m/r/ le garde général de l'Artillerie de Fr. r. de la Tacherie § Mariage de Claude HUBERT fils de Loys H. dirigeant valet chambre ordinaire du R. avec Marie SOLLY fille de Henry S. Comm. exam. au chambre de Pis, 6 décembre 1609; MC/ET/XII/39; fol. VI/C/IIII/XX/X
      contrat de mariage; Hubert, Claude
    - SAINTE-MARIE (Claude de) + maître couvreur de maison § Mise en apprentissage de sa fille, 9 décembre 1609; MC/ET/XII/39; fol. VII/C/III
      contrat d'apprentissage; Sainte-Marie, Claude de
    - PHILIPPES (Jehan) voiturier par terre r. de la Mortellerie paroisse Saint-Paul majeur § Mariage de Jehan PHILIPPES fils de Jh. Ph. laboureur avec Marguerite LESAGE, servante de Benoît Tampomet bourgeois de Paris en Vieil Cimetière Saint-Jh., fille de Jh. L. lab. à Bray / Seine, 13 décembre 1609; MC/ET/XII/39; fol. VII/C/VII/v/°
      contrat de mariage; Philippes, Jehan
    - RENESON (Jean) Tailleur de pierre r. Pastourelle paroisse Saint-Nicolas-des-Champs§ Vente d'héritages par..., 22 décembre 1609; MC/ET/XII/39; fol. VII/C/XX IIII
      acte de vente; Reneson, Jean
    - POMMEREUX (Jacques) marchand linger; rue Antin le Boucher paroisse Saint-Leu Saint-Gilles § Mariage de Jacques POMMEREUX fils de Ja. P. cordonnier de la Reine avec mte BERGER fille de Nicolas BERGER maître pâtissier on Blier Con, rue de la V. Tisseranderie paroisse Saint-Jh., 10 août 1619; MC/ET/XII/39; fol. IIII/C/IIII/XX/XVII
      contrat de mariage; Pommereux, Jacques
  - Minutes. 1610, MC/ET/XII/40; registre
    - POUSSEPIN (Pierre) conseiller au Parlement de Bretagne § Déclaration par Pierre POUSSEPIN portant résignation d'office de Secret. du R. et de ses Finances dont est pourvu Pierre P. son fils, 29 novembre 1601; MC/ET/XII/40; fol. VII/C/I
      déclaration; Poussepin, Pierre
    - GAMBERT (Claude) maître bourrelier au faubourg Saint-Jacques § Mariage de Claude GAMBERT fils d'Antoine Gambert laboureur près Montdidier avec Marie SESSIA fille de Jh. S. marchand mercier à Paris, janvier 1610; MC/ET/XII/40; fol. XLVIII
      contrat de mariage; Gambert, Claude
    - BOULLIER (Marie) veuve Michel SUBLET; seigneur d'Heudicourt § Foi et hommage rendu par Marie BOULLIER à Alexis de SARDINY, chevalier Vicomte de Buzancy seigneur de Chaulmont-sur-Loire, 3 janvier 1610; MC/ET/XII/40; fol. II
      déclaration féodale; Boullier, Marie
    - AMBOISE (Francois d') maître des Requete § Décharge d'une accusation portée par François d'AMBOISE contre Jérôme BASGAP milanais, enfermé dans les prisons de Lyon, 8 janvier 1610; MC/ET/XII/40; fol. XII
      décharge; Milan (Italie); Lyon (Rhône); Amboise, François d' (1550-1619)
    - WALDINI (Baldo) gentilhomme pentionnaire pour le Roi § Cession de bail d'une ferme située en Brie, 15 janvier 1610; MC/ET/XII/40; fol. XXX
      bail; Waldini, Baldo
    - TROUPEAU (Pierre) C/on/ Cordonnier r. Saint-Jacques paroisse Saint-Et du Mont § Mariage de Pierre TROUPEAU fils de Pierre T. demeurant jadis en la paroisse de Brétigny avec Loyse DUPRÉ fille de Charles D. maître charpentier de la gde Cognée, demeurant à Montlery, 16 janvier 1610; MC/ET/XII/40; fol. XXXII
      contrat de mariage; Troupeau, Pierre
    - NOBLET (Perceval) maître maçon r. des Rosiers paroisse Saint-Gervais § Obligation au profit de... pour prêt qu'il fit, 18 janvier 1610; MC/ET/XII/40; fol. XXXV/v°/
      obligation; Noblet, Perceval
    - LOTIN (Nicolas) bourgeois de Paris rue et paroisse Saint-Paul § Vente à Nicolas LOTIN de terres à REUILLY, 19 janvier 1610; MC/ET/XII/40; fol. XXXVII/v°/
      acte de vente; Lotin, Nicolas
    - LA CROIX (Claude de) chevalier vente de Semoyre seigneur de Longueville y demeurant loge chez Maître de Guenegoud, son gendre § Vente par Claude de LA CROIX à Claude de LA CROIX chevalier seigneur b/on/ de Plancy y demeurant, C/ne/ de 50 hommes d'armes des ordonnances de S.M. de droits de succession lui appartenant, 21 janvier 1610; MC/ET/XII/40; fol. XLIII
    - GUÉNÉGAUD (Gabriel de) seigneur dud. lieu et Plessis Belleville rue Bourgeois Tibourg paroisse Saint-Paul § Bail de terres par Gabriel de GUÉNÉGAUD et Marie de LA CROIX, sa femme de terres situées à MEUDON, étant du propre de lad. dame, février 1610; MC/ET/XII/40; fol. VII/XX/IX
    - LA CROIX (Claude de) chevalier vicomte de Semoyne seigneur de Longueville bge de Suzanne 1er écuyer de la Reine Marguerite § Donation de terres lui appartenant, 3 février 1610; MC/ET/XII/40; fol. LXXVIII
      donation; La Croix, Claude de
    - LA CROIX (Nicolas de) + chevalier seigneur b/on/ de Rupereux ? § Ratification par Charles de L. ecuyer Eveque seigneur de Tigercourt - H. de L. seigneur de Luchy, frères, héritiers par ben. d'inventaire de Nicolas de LA CROIX d'un contrat de donation fait par Claude de L. chevalier vicomte de Semoyne seigneur de Longueville, leur frère utérin - Acte passe le 3 de ce mois (f° LXXVIII), 5 février 1610; MC/ET/XII/40; fol. IIII/XX/XI
      inventaire; donation; La Croix, Nicolas de
    - LORRAINE (Henri de) duc d'Aiguillon Paris de France et grand chambellan § Fourniture de viandes et poissons pour la maison de Henri de LORRAINE, 5 février 1610; MC/ET/XII/40; fol. IIII/XX/III
      Lorraine, Henri de
    - CARRELAGE (marché) § Marché par lequel Georges TRAVAILLÉ; Joachim TR. maître potier de terre, promettent à Perceval NOBLET maître maçon rue des Rosiers paroisse Saint-Gervais de lui fournir 50 milliers de gds carreaux à pans, semblables à ceux que l'on emploie aux galeries du Louvre moy. 20 livres par millier, 6 février 1610; MC/ET/XII/40; fol. IIII/XX/XIIII
      marché; Travaillé, Georges
    - BATEAUX § Marché pour conduire des BATEAUX j. Nogent-sur-Seine, 8 février 1610; MC/ET/XII/40; fol. CIII
    - NOBLET (Perceval) maître maçon bourgeois de Paris § Constitution de rentes, 13 février 1610; MC/ET/XII/40; fol. VI/XX/VI
    - HERARDIN (Claude) Commis au grenier à Sel de Claude HERARDIN § Mariage de Claude HERARDIN fils de Jean H. marchand avec Jean LE TONNELIER fille de Antoine L. av. en Pr, 19 février 1610; MC/ET/XII/40; fol. VIII/XX/I
      contrat de mariage; Herardin, Claude
    - ROUSSEAU (Salomon) trésorier payeur de la gendarmerie de France demeurant à Viloizon près Corbeil § Mariage de Salomon ROUSSEAU avec madeleine PELLOQUIN veuve Pierre LE BERGER, prévôt de Corbeil, 21 février 1610; MC/ET/XII/40; fol. VII/XX/IIII
      contrat de mariage; Rousseau, Salomon
    - THIERCELIN (Robert de) chevalier seigneur de la Chevalerie et Chailly en Bière gentilhomme ordinaire de la Chambre du Roi et en l'Arsenal et Ile de France § Donation par Robert de THIERCELIN, mars 1610; MC/ET/XII/40; fol. VIII/XX/XVIII
      donation; Thiercelin, Robert de
    - POUSSEPIN (Nicolas) Sieurde Bel air conseiller au Châtelet de Paris rue Geoffroy Lasnier paroisse Saint-Gervais § Transport de rentes par Nicolas POUSSEPIN, 2 mars 1610; MC/ET/XII/40; fol. VII/XX/XVI
      transport de droits; Poussepin, Nicolas
    - ST MALO (évêché de) § Promesse d'expédition en Cour ou Rouen des bulles de évêché de Saint-MALO en faveur de René DUBEC clerc du diocèse de Rouen, 4 mars 1610; MC/ET/XII/40; fol. VII/XX/XIX
      promesse; St Malo, évêché de
    - PELLOQUIN (Paul) + aumônier au Roi chanoine à Notre Dame de Chartres § Partage de rentes entre ses héritiers, 6 mars 1610; MC/ET/XII/40; fol. VIII/XX/IX
      partage; Pelloquin, Paul
    - GUITOLOT (Jehanne) décédée, ép. de Denis FERRY, vigneron à Villeneuve Saint-Georges § Comte de tutelle du fils de Jehanne GUITOLOT. Au cours de l'acte, il est fait état des troubles de dernières guerres par lesquels la famille dut se réfugier dans le château de CROSNE., 8 mars 1610; MC/ET/XII/40; fol. II/C/XLV
      Guitolot, Jeanne
    - CUISY (Abbaye Notre-Dame de) ordre des Prémontrés diocèse de Laon § Promesse d'expédition en Cour de Rome, des bulles d'Abbaye Notre-Dame de CUISY au profit de Anne Michel de CASTELNAU, Clerc du diocèse de Tours, 18 mars 1610; MC/ET/XII/40; fol. II/C/XIIII
      promesse; Cuissy-et-Geny (Aisne)
    - COUTANCE (évêché de) § Promesse d'expédition en Cour de Rome des bulles de provision de l'évêché de COUTANCE en d'une église au pays des Infidèles, 17 avril 1610; MC/ET/XII/40; fol. II/C/LXI
    - QUILLERYER (Jérôme) Contrôleur des tailles en l'élection de Rethel, Sécrétaire du duc de Nevers § Mariage de Jérôme QUILLERYER fils de Mathurin q. marchand à Orléans avec Denise PHILIPPES fille de Fiacre Ph. marchand bourgeois de Paris; Donation en faveur de leur mge, 20 avril 1610 - 23 novembre 1610; MC/ET/XII/40; fol. II/C/LXV; fol. VI/C/IIII/XX/I
      contrat de mariage; donation; Quilleryer, Jérome
    - CHARPENTERIE (marché) § Devis et marché par lequel Crepin de SURMOYNE charpentier rue de la mortellerie, promet à Perceval NOBLET maître maçon rue des Rosiers paroisse Saint-Gervais de faire les travaux de. .. en une maison situées rues TIZON pour m/ll/ ou Bordeaux, 20 avril 1610; MC/ET/XII/40; fol. II/C/LXIII
    - MACONNERIE (marché) § Devis et marché par lequel Perceval NOBLET maître maçon rue des Rosiers paroisse Saint-Gervais, promet de faire les travaux de. .. en 2 caves superposées de la maison de Nicolas WAILLY marchand bourgeois de Paris rue Bourg Tibourg, 24 avril 1610; MC/ET/XII/40; fol. II/C/LXXVII
    - MENUISIERS Association de § Arrêté de compte entre, Guillaume MULLOTTE, maître menuisier et sa femme rue Vieille Tisseranderie paroisse Saint-Gervais, d'une part et François BOURGEOIS, maître menuisier en ladit rue paroisse Saint-Jean en Grève, leur gendre pour travaux faits par eux en la maison dudit MULLOTTE, 27 avril 1610; MC/ET/XII/40; fol. II/C/IIII/XX/IIII
      acte de société; Mullotte, Guillaume; Bourgeois, François; menuisier
    - COURTENAY (René de) Abbé de Saint-Wandrille § Reconnaissance par René de COURTENAY d'une constitution de rentes faite par Jean de COURTENAY, son frère, acte passé par Jean CHARLES notaire le 4 mai 1610, 6 mai 1610; MC/ET/XII/40; fol. II/C/IIII/XX/XVIII
      reconnaissance; Courtenay, René de
    - ROUEN (Eglise de) § Promesse faite à François PERICARD février Pericard de Avranches conseiller aux Conseils d'état et Privé, d'expédier en Cour de Rome au profit de François Pericard son neveu, Saint-diacre du diocèse d'Avranches, protonotaire du Saint-Siège Apostolique, âgé de 22 ans non accomplis vacante par la résignation de Guillaume PERICARD oncle aux François évêque d'Evreux + des bulls de Eglise de ROUEN, 14 mai 1610; MC/ET/XII/40; fol. III/C/XIIII
      promesse; Rouen, Eglise de
    - POUSSEPIN (Pierre) seigneur d'Aulnay conseiller secrétaire du roi et de ses Finances § Titre Nouvel, 14 mai 1610; MC/ET/XII/40; fol. III/C/XV
      titre nouvel; Poussepin, Pierre
    - CONNESTABLE (Nicolas) compagnon boucher au faubourg Saint-Marcel grande rue Monfferand § Mariage de Nicolas CONNESTABLE fils de Nicolas CONNESTABLE cordonnier à Meulan avec Michelle LEFEBURE veuve de Claude CHARPENTIER marchand hôtelier rue de la Mortellerie paroisse Saint-Jean., 19 mai 1610; MC/ET/XII/40; fol. III/C/XXX
      contrat de mariage; Connestable, Nicolas
    - MACONNERIE (marché) § Devis et marché par lequel Perceval NOBLET maître maçon rue des Rosiers paroisse Saint-Gervais promet de faire les travaux de en l'Hôtel de PLANCY où demeure la maréchal de Brissac, appartenant à madame d'Amperais, 19 mai 1610; MC/ET/XII/40; fol. III/C/XXXII
      devis; marché; Noblet, Perceval; Brissac, Charles II de Cossé (1550?-1621, duc de); maçon
    - SANSEY (François de) secrétaire ordinaire de la Ch. du Roi banquier bourgeois de Paris r. Vieille Tisseranderie paroisse Saint-Jean § Bail de maison au profit de François de SANSEY, 23 mai 1610; MC/ET/XII/40; fol. IIII/C/IIII/XX/VI
      bail; Sansey, François de
    - CONSTRUCTION (marché) § Devis et marché pour la. .. d'une maison rue du MONTCEAU paroisse Saint Gervais, 3 juin 1610; MC/ET/XII/40; fol. III/C/LIIIV
      devis; marché
    - MONTGERON § T.N. de 2 maisons, 5 juin 1610; MC/ET/XII/40; fol. I/C/LVI
    - CONSTRUCTION § Devis et marché par lequel Pierre PENOT, maçon à Villeneuve Saint-Georges promet à Nicolas GUILLOT marchand de vins de faire les ouvrages de. .. En une maison rue du Montceau paroisse Saint Gervais, 5 juin 1610; MC/ET/XII/40; fol. III/C/LII
      devis; marché; Penot, Pierre; Guillot, Nicolas
    - CHAUVEAU (Guillaume) avocat en Parlement rue de la Harpes paroisse Saint-Benoît § Mariage de Guillaume CHAUVEAU avec Marie LAMBERT veuve de Henri SULY commissaire examinateur au Champs de Paris, rue de la Verrerie paroisse Saint-Jean, 9 juin 1610; MC/ET/XII/40; fol. III/C/LXVIII
      contrat de mariage; Chauveau, Guillaume
    - PINGART (Guillaume) rue de la Mortellerie paroisse Saint-Gervais maître maçon § Déclaration, 11 juin 1610; MC/ET/XII/40; fol. II/C/LXXI
      déclaration; Pingart, Guillaume